

ABEL OLGUÍN CHÁVEZ

Fullstack web developer

Por más de 9 años, he adquirido una sólida experiencia en diversos lenguajes y tecnologías de programación. He trabajado extensamente con Node.js, React/native y JavaScript, destacando por mi capacidad para desarrollar aplicaciones web y dinámicas de manera eficiente.

De igual forma he tenido la oportunidad de usar otros lenguajes como Python, php, dart y java lo que ha ampliado mi capacidad para afrontar diversos desafíos, incluyendo el desarrollo de aplicaciones web y el procesamiento de datos.

Cuento con experiencia en la implementación de soluciones en nubes como Google Cloud Platform, Azure y Amazon Web Services (AWS), lo que me ha permitido crear soluciones escalables y seguras.

Soy un firme defensor de las buenas prácticas de ingeniería de software, aplicando pruebas con TDD y adoptando la integración continua y entrega continua (CI/CD) para asegurar la calidad y confiabilidad del software que desarrollo.

En resumen, mi trayectoria profesional ha sido diversa y enriquecedora, y estoy entusiasmado por seguir creciendo y enfrentando nuevos desafíos en el mundo de la programación.

Experiencia

Desarrollador fullstack senior - Ultrasist

Junio 2022 - Enero 2023 [Gobierno, B2C]

Responsabilidades

- Consultoría y mentoría para el uso correcto de las tecnologías usadas en la aplicación usada por BANOBRAS.
- Mantenimiento a los módulos existentes.
- Generar nuevos módulos de una aplicación web usando Laravel y Angular.

Logros

- Mejorar la eficiencia del equipo en el desarrollo de la aplicación.
- Optimizar en gran medida el uso de código boilerplate.
- Generación de módulos altamente reutilizables.

Desarrollador fullstack senior, arquitecto de software y consultor - MVS Radio

Octubre 2019 - Junio 2022 [Medios de comunicación, B2C]

Responsabilidades

- Gestionar, crear y mejorar la arquitectura de las aplicaciones usadas por las diversas ramas de la empresa.
- Gestión de equipo y reportes de actividades.
- Consultoría y mentoría para el uso correcto de las tecnologías usadas en la aplicación.
- Desarrollo de las aplicaciones usando PHP, JavaScript y Dart.

Logros

- Reducción en los costos de manera significativa debido al uso de una mejor arquitectura.
- Generación de aplicaciones replicables.
- Reducción de tiempo en la implementación de soluciones.
- Reducción de mantenimiento a las aplicaciones existentes.
- Mejoras significativas en la comunicación y eficiencia del equipo.
- Implementación de nuevas tecnologías y estándares de desarrollo.

Desarrollador backend senior - Ubeenet

Febrero 2019 - Diciembre 2021 [Servicios de nube, B2B]

Responsabilidades

- Selección de arquitecturas eficientes para diversas aplicaciones (privadas y gubernamentales).
- Gestión de diversas API's (internas y externas).
- Gestión de diversas nubes.
- Crear aplicaciones para diversas empresas usando PHP y Node JS.

Logros

- Arquitectura y desarrollo de una aplicación (backend) que conecta diversas nubes y las concentra en una sola.
- Arquitectura y desarrollo de una aplicación (backend) multi replicable a todo el país.

Desarrollador senior - Tecnología aplicada

Julio 2017 - Febrero 2018 [Gobierno, B2C]

Responsabilidades

- Consultoría y mentoría para el uso correcto de las tecnologías usadas en la aplicación web para SAGARPA.
- Mantenimiento a los módulos existentes.
- Generar nuevos módulos de la aplicación usando Laravel y Javascript.

Logros

- Mejoría significativa en el equipo de desarrollo debido a un mejor uso de las herramientas.
- Implementación de nuevas tecnologías y estándares de desarrollo.

Desarrollador senior fullstack - Sparklabs

Julio-2014 - Julio 2017 [Medios de comunicación, E-commerce, B2B y B2C]

Responsabilidades

- Selección de arquitecturas eficientes para aplicaciones de diversos clientes.
- Gestión de aplicaciones para los diversos clientes de la agencia usando diversas tecnologías/lenguajes como: IONIC, PHP, Javascript y Wordpress.

Logros

- Innovación en los procesos de desarrollo.
- Implementación de nuevas tecnologías y estándares de desarrollo.

Freelance

Marzo del 2015 - Actualmente

Como freelance he colaborado con varias empresas, de las más importantes:

- Food and travel Programador fullstack senior Laravel php.
- MVS Radio -- consultor y desarrollador php.
- Santander Desarrollador fullstack angular y php.
- Grupo Bimbo Programador fullstack php.

Estudios

Ingeniería en sistemas computacionales - Universidad tres culturas agosto-2010 a agosto-2013

Tecnologías

Lenguajes

- Php
- Java (android)
- Python
- Golang
- Node.js
- Typescript
- Dart

Bases de datos

Mysql

- Postgres
- Sql server
- Mongo
- Redis

Frameworks

- Laravel
- WordPress
- Express
- React
- React native
- Django
- Flutter

Nubes

- Aws
- Azure
- Google cloud
- Cisco cloud
- Cloudflare

Links

- https://github.com/abel-olguin
- https://www.codester.com/user/Abel/
- https://www.linkedin.com/in/abelolguin
- https://abel-olguin.github.io/